臺灣高等法院高雄分院刑事判決　　　 100年度上易字第1147號
上　訴　人
即　被　告　榮商
上列上訴人因恐嚇等案件，不服臺灣高雄地方法院100 年度審易
字第2851號中華民國100 年10月6 日第一審判決（起訴案號：臺
灣高雄地方法院檢察署100 年度偵字第13615 號），提起上訴，
本院判決如下：
    主  文
上訴駁回。
    事  實
一、榮商前於民國89年間，因違反槍砲彈藥刀械管制條例案件
    ，經臺灣高雄地方法院以89年度訴字第2832號判決判處有期
    徒刑1 年2 月確定；另因放火燒燬建物案件，經臺灣高雄地
    方法院以89年度訴字第2721號判決處有期徒刑5 年，經上訴
    後，由本院以90年度上訴字第254 號判決駁回上訴確定，上
    開各罪嗣經裁定定應執行刑為有期徒刑5 年10月確定，於95
    年1 月23日縮短刑期假釋出監，所餘刑期並付保護管束，嗣
    於95年9 月28日保護管束期滿且假釋未經撤銷而視為執行完
    畢。詎其不知悔改，分別為以下之犯行：
  (一)榮商明知胡素琪係潘正寬之妻，為有配偶之人，竟基於相
    姦之犯意，先於99年12月8 日晚上至翌日凌晨間某時，在高
    雄市旗山區「玫瑰花園汽車旅館」與胡素琪為性交相姦行為
    1 次；復於同年12月中旬某日，與胡素琪在榮商位於高雄
    市旗山區富華巷3 號住處內為性交相姦行為1 次（胡素琪所
    犯通姦部分業據潘正寬撤回告訴）。
  (二)榮商另基於恐嚇之接續犯意，於附表所示時間，發送附表
    所示內容之簡訊至胡素琪使用之0000000000行動電話，而以
    加害胡素琪名譽之事對之恐嚇，致使胡素琪心生畏懼。
二、案經潘正寬、胡素琪訴由高雄市政府警察局旗山分局移送臺
    灣高雄地方法院檢察署偵查起訴。
    理  由
壹、程序部分：
一、按被告以外之人於審判外之陳述，雖不符刑事訴訟法第159
    條之1 至第159 條之4 之規定，而經當事人於審判程序同意
    作為證據，法院審酌該言詞或書面陳述作成時之情況，認為
    適當者，亦得為證據。當事人、代理人或辯護人於法院調查
    時知有第159 條第1 項不得為證據之情形，而未於言詞辯論
    終結前聲明異議者，視為有前項之同意，同法第159 條之5
    第1 、2 項定有明文。立法意旨在於傳聞證據未經當事人之
    反對詰問予以核實，原則上先予排除，惟若當事人已放棄反
    對詰問權，於審判程序中表明同意該等傳聞證據可作為證據
    ，基於尊重當事人對傳聞證據之處分權，及證據資料愈豐富
    ，愈有助於真實發見之理念，且強化言詞辯論主義，使訴訟
    程序得以順暢進行，上開傳聞證據亦均具有證據能力。查本
    案據以認定被告犯罪事實存否之被告以外之人之言詞或書面
    陳述，被告及檢察官於本院審理時（見本院100 年12月1 日
    準備程序筆錄，本院卷第33頁反面），均不爭執其證據能力
    而同意為證據，且於本院言詞辯論終結前，均未聲明異議，
    而本院審酌該言詞及書面陳述作成之情況，未見有何不適當
    之情形，故依前開規定，均得為證據。
二、訊據被告榮商，對於上開時、地，有與胡素琪為2 次性交
    相姦之事實，以及於附表編號1 、5 、6 恐嚇之事實，均坦
    承不諱，惟辯稱：相姦部分我有經過胡素琪先生潘正寬之同
    意，係有代價而為性交行為；附表編號2 、3 、4 之恐嚇部
    分，則並無通聯紀錄，應係告訴人誣陷我云云。經查：
  (一)被告於上開時、地，有與胡素琪為2 次性交相姦之行為，均
    坦承不諱，業如上述，且與胡素琪於警詢及偵訊時之陳述相
    符，故被告此部分之事實，應可認定。被告就此部分雖以上
    開情詞置辯，但其於警詢、偵訊及原審審理時，均坦承犯行
    ，而未曾提及經告訴人潘正寬同意之事，於本院審理時才以
    此情詞置辯，故被告此部分所辯，是否可以採信，不能無疑
    。另潘正寬於本院審理時亦證稱：事前均不知情，後來聽左
    鄰右舍在說，我才知情而責罵我太太等語（見本院100 年12
    月20日審判筆錄，本院卷第43頁），其所證亦與常情相符，
    而非不能採信，故認被告此部分於本院審理時所辯，尚不能
    遽信，被告此部分2 次相姦犯行，仍可認定。
  (二)又被告於附表所示時間，發送如附表各編號所示內容之簡訊
    至胡素琪使用之0000000000行動電話而恐嚇胡素琴之事實，
    迭據被告於警詢、偵訊及原審審理時所坦承不諱，且經告訴
    人胡素琪於警詢、偵訊時指訴甚詳，並有胡素琪提出之上開
    電話中所顯示之簡訊內容翻拍照片附卷可稽，且被告受警方
    詢問時，經警方一一提示該等簡訊畫面內容，被告亦均不否
    認曾傳此等內容簡訊之事實，故被告此部分之上開自白，應
    確與事實相符，而可以認定。被告雖於本院審理時，提出其
    所使用之0000000000電話之通聯紀錄一份，以證明並無附表
    編號2 、3 、4 內容之通聯紀錄，而主張：此部分係告訴人
    誣陷云云。但查，附表編號4 部分，被告並非使用00000000
    00號電話傳送簡訊，而係使用0000000000號電話，則上開通
    聯紀錄雖無此通簡訊之紀錄，仍不能為被告有利之認定；另
    依被告上開提出之電話通聯紀錄，雖然於附表編號2 、3 所
    示時間並無被告傳送該簡訊之紀錄，有該通聯紀錄在卷可稽
    （見本院卷第14頁反面），惟被告所坦承之附表編號5 、6
    之2 通簡訊，於附表該等編號所載時間，亦無通聯紀錄，但
    依該通聯紀錄顯示，於該等編號所載時間之前一日或同日稍
    早，則確有被告以上開電話傳送簡訊給胡素琪上開電話之通
    聯紀錄，足見被告提出之通聯紀錄所載時間，應係被告以上
    開電話發送簡訊之時間，而胡素琪提出簡訊內容之上開電話
    畫面所載時間，應為胡素琪開機後收到簡訊之時間。而依被
    告提出之通聯紀錄顯示，於附表編號2 、3 所示時間之簡訊
    內容前，即於100 年2 月25日、同年月26日，被告均有以上
    開電話發送簡訊給胡素琪上開電話之紀錄，其後則數日間未
    曾再發送簡訊給胡素琪，則附表編號2 、3 所示時間之簡訊
    內容，應係被告於100 年2 月25日、同年月26日所發送，於
    同年月28日胡素琪開機後始收受之事實，應可認定。故被告
    提出之上開通聯紀錄，不能為被告有利之認定，被告此部分
    所辯，亦不能採信。
  (三)綜上所述，被告上開犯罪事證明確，其於本院審理時翻異前
    詞所辯，不能採信。被告上開犯行，均可認定。
三、核被告榮商與胡素琪先後2 次為性交行為，均係犯刑法第
    239 條後段之相姦罪；其以手機發送簡訊恐嚇告訴人胡素琪
    部分，則係犯同法第305 條之恐嚇罪。被告於附表所示之時
    間向告訴人胡素琪為恐嚇之犯行，乃係於密切接近之時間，
    侵害同一法益，各行為之獨立性極為薄弱，且係出於同一目
    的，在時間之差距上，難以強行分開，應視為數個舉動之接
    續施行，為接續犯，應論以一罪。再被告所犯上開3 罪，其
    犯意個別，行為互殊，應予分論併罰。又被告有犯罪事實欄
    所載受有期徒刑執行完畢之情形，此有臺灣高等法院被告前
    案紀錄表在卷可佐，被告於有期徒刑執行完畢後，5 年內故
    意再犯本件有期徒刑以上之3 罪，均為累犯，各應依法加重
    其刑。
四、原審因認被告上開犯罪事證明確，而分別依刑法第239 條後
    段、第305 條、第47條第1 項，刑法施行法第1 條之1 等規
    定論科，並審酌被告明知胡素琪係有配偶之人，仍介入他人
    婚姻，與之發生性行為，嗣又發送如附表所示之簡訊恐嚇告
    訴人胡素琪，致其心生畏懼，且迄今未與告訴人潘正寬、胡
    素琪達成和解，所為實屬不該；又被告前有放火燒燬建物、
    違反槍砲彈藥刀械管制條例、搶奪、竊盜等前科及執行記錄
    ，有前揭臺灣高等法院被告前案紀錄表附卷足參，顯見其素
    行非佳；惟念及被告犯後坦承犯行，態度尚可，並綜合考量
    被告係國中畢業、職業水泥工、家境小康（見警卷教育程度
    欄、職業欄及家庭經濟狀況欄之記載），及其上開犯罪之手
    段、犯罪情節等一切情狀，而分別就相姦罪部分量處有期徒
    刑4 月、4 月，就恐嚇危害安全罪部分量處有期徒刑5 月，
    ，並定其應執行刑為有期徒刑10月，又依刑法第41條第1 項
    前段、第8 項規定，就各該宣告刑及定應執行刑分別諭知新
    臺幣1 千元折算1 日之易科罰金折算標準，以資儆懲。其認
    事用法，均無違誤，量刑亦稱妥適，被告以上開情詞提起上
    訴，指摘原審判決不當，並無理由，均應予以駁回。
據上論結，應依刑事訴訟法第368 條，判決如主文。
本案經檢察官張其主到庭執行職務。
中    華    民    國   100    年    12    月    30    日
                刑事第二庭  審判長法  官  林正雄
                                  法  官  黃壽燕
                                  法  官  邱明弘
以上正本證明與原本無異。
不得上訴。
中    華    民    國   100    年    12    月    30    日
                                  書記官  林明威
附錄本案論罪科刑法條：
中華民國刑法第239 條
有配偶而與人通姦者，處1 年以下有期徒刑。其相姦者亦同。
中華民國刑法第305 條
以加害生命、身體、自由、名譽、財產之事，恐嚇他人致生危害
於安全者，處2 年以下有期徒刑、拘役或3 百元以下罰金。
附表
┌──┬──────────┬──────┬──────────┐
│編號│時間                │被告使用門號│簡訊內容            │
├──┼──────────┼──────┼──────────┤
│1   │100 年2 月24日上午10│0000000000  │妳說我在泡茶給妳喝妳│
│    │時51分              │            │頭暈是我放什麼符我乾│
│    │                    │            │（誤寫為「甘」)脆叫 │
│    │                    │            │他讓鄰（誤寫為「臨」│
│    │                    │            │）居說給他聽看妳衣服│
│    │                    │            │看所錄片子證明一切事│
│    │                    │            │實。                │
├──┼──────────┼──────┼──────────┤
│2   │100 年2 月28日下午4 │0000000000  │以為你會和我一樣坦承│
│    │時51分              │            │說出來他說（阿琪說在│
│    │                    │            │茶葉放符）有嗎我說第│
│    │                    │            │一次妳要去玫瑰花園我│
│    │                    │            │拿一萬五千元給妳。現│
│    │                    │            │在說放妳符乾脆把影片│
│    │                    │            │放給大家看好否。    │
├──┼──────────┼──────┼──────────┤
│3   │100 年2 月28日下午4 │0000000000  │自己為了脫罪不顧及到│
│    │時54分              │            │我。對妳不好嗎? 全部│
│    │                    │            │向他說他也不會相信亂│
│    │                    │            │編他也信。最好沒事要│
│    │                    │            │不然讓全村的人都知道│
│    │                    │            │記憶卡拿去電腦上網我│
│    │                    │            │也不想做妳自己處理吧│
├──┼──────────┼──────┼──────────┤
│4   │100 年2 月28日下午4 │0000000000  │我在看我們做（誤寫為│
│    │時55分              │            │「作」）愛的片子妳的│
│    │                    │            │聲音非常迷人已經到了│
│    │                    │            │含屌想看嗎。        │
├──┼──────────┼──────┼──────────┤
│5   │100 年3 月3 日上午7 │0000000000  │你跟阿義在一起叫人打│
│    │時14分              │            │我。完蛋我把影片給你│
│    │                    │            │老太婆看了748 。    │
├──┼──────────┼──────┼──────────┤
│6   │100 年3 月3 日下午10│0000000000  │……春第一砲穿白衣黑│
│    │時20分              │            │短裙。月事來的那一次│
│    │                    │            │還有義大附近釣蝦場隔│
│    │                    │            │壁那一夜坐（誤寫為「│
│    │                    │            │座」）在按摩椅（誤寫│
│    │                    │            │為「倚」）上的妳沒忘│
│    │                    │            │記吧等下次再說。    │
└──┴──────────┴──────┴──────────┘